【裁判字號】    98,交抗,72
【裁判日期】    980708
【裁判案由】    違反道路交通管理處罰條例聲明異議
【裁判全文】
臺灣高等法院花蓮分院交通事件裁定      98年度交抗字第72號
抗  告  人
即受處分人  甲○○
上列抗告人因違反道路交通管理處罰條例案件，不服臺灣花蓮地
方法院，中華民國98年5 月27日所為裁定（98年度交聲字第74號
），提起抗告，本院裁定如下：
    主  文
抗告駁回。
    理  由
一、抗告意旨略以：證據應講求有效性。照相儀器測定不是同一
    天內檢測同一事物都是一樣的時間，會受到當時環境及檢測
    方法操作的影響，會有定量極限的問題，故照片上顯示之紅
    燈秒數，可能誤判號誌為紅燈禁止通行，且本人沿花蓮市○
    ○路欲左轉至北興路，停在停止線前及人行道間，當時交叉
    路口北興路行向之號誌為紅燈，尚有2 名自行車在由北興路
    上之北興國小前進，且北興路紅燈下尚有在等候紅燈轉換綠
    燈之車輛，不能說該2 名自行車是不守交通規則亦闖紅燈，
    此種以偏蓋全且影響生命安全的說法不合情理，故請花蓮縣
    警察局提出3倍方法偵測極限佐證，以昭公信云云。
二、經本院核閱全卷後，認原審裁定並無不當，應予維持，除引
    用原裁定理由外，另補充如下：
（一）按汽車駕駛人，行經有燈光號誌管制之交岔路口闖紅燈，
      處新臺幣1800元以上5400元以下罰鍰，又汽車駕駛人，有
      違反道路交通管理處罰條例第53條情形者，除依原條款處
      罰鍰外，並予記違規點數3 點。再按汽車駕駛人之行為，
      經以科學儀器取得證據資料證明其行為違規，當場不能或
      不宜攔截製單舉發者，得逕行舉發，道路交通管理處罰條
      例第53條第1項、第63條第1項第3款、第7條之2第1項第7
      款，分別定有明文。
（二）經查，原裁定已就採證儀器及抗告人違規情節、取締之過
      程翔實審酌，抗告人確於前開時、地，為上開違規之事實
      ，有違規採證照片2幀、花蓮縣警察局花警交字第P000000
      00號舉發違反道路交通管理事件通知單影本1 紙在卷足憑
      。復觀卷內違規舉發照片編號00033A所示（見原審卷第7
      頁），當時府前路及北興路交叉路口交通號誌皆顯示為紅
      燈，縱認抗告人沿花蓮市○○路欲左轉至北興路時，車輛
      暫停於停止線前與人行道之間，依抗告人於原審所稱：我
      一定是在綠燈轉黃燈時過路口，我通過以後停在那裡才變
      成紅燈，亦堪認抗告人已見燈號轉換，原應依規定完全停
      住車輛等候下一次號誌轉換，惟抗告人卻在該次燈號轉換
      為紅燈後仍通過路口，而為自動採證照相儀器採證拍照（
      見原審卷第7頁編號00033B 違規舉發照片）；且從違規舉
      發照片及抗告人於原審所辯其係暫停於該處等候2 名自行
      車騎士通過，倘抗告人係緩慢行進中，於見該燈號轉換為
      紅燈後，應有足夠時間反應煞停車輛，而不得強行通過，
      是抗告人已違反交通法規闖紅燈之事實，事後抗辯測速儀
      器定量極限之問題會影響紅燈禁止通行之判定，核屬無理
      由。本案抗告人違規事實明確，原法院因認原處分機關以
      抗告人行經有燈光號誌管制之交岔路口闖紅燈，依道路交
      通管理處罰條例第53條第1項、道路交通管理事件統一裁
      罰基準及處理細則等規定，對抗告人處以2,70 0元罰鍰，
      並依道路交通管理處罰條例第63條第1項第3款規定記違規
      點數3點，核無違誤，而駁回抗告人於原審之異議，揆諸
      前揭之規定，並無不當，抗告人之抗告為無理由，應予駁
      回。
三、據上論結，應依道路交通管理處罰條例第89條，道路交通案
    件處理辦法第26條，刑事訴訟法第412條，裁定如主文。
中    華    民    國    98    年    7    月     8    日
                 交通法庭審判長法  官  謝志揚
                               法  官  林慶煙
                               法  官  劉雪惠
以上正本證明與原本無異。
本件不得再抗告。
中    華    民    國    98    年    7     月    8     日
                               書記官  李德霞


司法院資訊處製作；財團法人民間司法改革基金會備份。
